臺灣基隆地方法院刑事判決　　　　　　 100年度交易字第93號
公　訴　人　臺灣基隆地方法院檢察署檢察官
被　　　告　周敬成
上列被告因公共危險案件，經檢察官提起公訴（100 年度偵字第
4354號），於本院準備程序就被訴事實為有罪之陳述，經本院告
知被告簡式審判程序意旨，並聽取被告、檢察官之意見後，本院
裁定改依簡式審判程序審理、判決如下：
    主  文
周敬成犯不能安全駕駛動力交通工具罪，處有期徒刑柒月。
    事  實
一、周敬成前於民國90年間，因酒醉駕車之公共危險案件，經本
    院90年度基交簡字第399 號判處拘役30日確定；其復於95年
    間，因酒醉駕車之公共危險案件，經本院95年度基交簡字第
    333號判處拘役35日確定；其另於99年7月間，再因酒醉駕車
    之公共危險案件，經本院於99年8 月27日，以99年度基交簡
    字第430號判處罰金90,000元確定；其又於99年8月間，因酒
    醉駕車之公共危險案件，經本院99年度基交簡字第545 號判
    處拘役55日確定；其再於99年間，因酒醉駕車之公共危險案
    件，經本院99年度基交簡字第618號判處有期徒刑6月確定，
    目前在法務部矯正署基隆分監執行中（均非累犯）。
二、詎周敬成仍不知悔改，其明知服用酒類或其他相類之物，不
    能安全駕駛動力交通工具者，不得駕駛動力交通工具，竟於
    100年8月25日晚上7時許起至同日晚上8時許止，在基隆市○
    ○路宏大油漆行與友人飲用玻璃瓶紅露酒一瓶、啤酒鋁罐一
    罐後，已達不能安全駕駛動力交通工具之程度，猶騎乘車牌
    號碼GQN-1109號之重型機車自該地出發欲返回基隆市○○區
    ○○街449巷19號住處，並於同日8時30分許，途經基隆市○
    ○○路與和平街口，因其騎乘上開機車搭載後座乘客友人翁
    中有未戴安全帽，適為警路檢攔查，始發現周敬成身上有酒
    味，為警施以呼氣酒精濃度測試，測得其呼氣酒精濃度所含
    酒精成分已達每公升1.12毫克，始查悉上情。
三、案經基隆市警察局第二分局報告臺灣基隆地方法院檢察署檢
    察官偵查、起訴。
    理  由
壹、程序部分
一、按除被告所犯為死刑、無期徒刑、最輕本刑為三年以上有期
    徒刑之罪或高等法院管轄第一審案件者外，於法院行準備程
    序進行中，被告先就被訴事實為有罪之陳述時，審判長得告
    知被告簡式審判程序之旨，並聽取當事人、代理人、辯護人
    及輔佐人之意見後，裁定進行簡式審判程序；且受命法官行
    準備程序，與法院或審判長有同一之權限；又簡式審判程序
    之證據調查，不受刑事訴訟法第159條第1項、第161條之2、
    第161條之3、第163條之1及第164條至第170條規定之限制，
    刑事訴訟法第273條之1第1項、第279條第2項前段、第273條
    之2 分別定有明文。
二、查本件被告周敬成所犯為死刑、無期徒刑、最輕本刑為三年
    以上有期徒刑以外之罪，且非高等法院管轄第一審之案件，
    其於準備程序就前揭被訴事實為有罪之陳述，經本院告知簡
    式審判程序之旨，並聽取當事人之意見後，本院認無不得或
    不宜改依簡式審判程序進行之處，爰依刑事訴訟法第273 條
    之1第1項，裁定本件改依簡式審判程序進行。
貳、實體方面
一、訊據被告於本院100 年10月18日準備程序、審判程序時均坦
    承：我全部承認犯罪，我那天是因為下班之後與朋友聊天喝
    酒，喝了之後我就回家睡覺，喝完酒之後，我要騎乘機車回
    家睡覺，我喝酒的地方與我家相距約5 分鐘的路程，當天我
    本來要回去，因為路上碰到我朋友，因為我朋友翁中有沒有
    戴安全帽，他要我載他回家，我告訴我朋友說沒有安全帽，
    我朋友說沒有關係，硬要我載他回去，後來我們就在路上被
    警察攔檢，我也被開罰後座沒有攜帶安全帽的違規紅單，另
    外還有被開罰酒後駕車的違規紅單等語不諱（見本院卷第12
    頁、第15頁），並有基隆市警察局舉發違反道路交通管理事
    件通知單、酒精濃度測定值數據單、刑法第一百八十五條之
    三案件測試觀察紀錄表、汽機車駕駛人酒後生理平衡檢測紀
    錄表、稽查確認單各1 件在卷可徵（見臺灣基隆地方法院檢
    察署100年度偵字第4354號卷第14至17頁）。按刑法第第185
    條之3 規定之所謂「不能安全駕駛」，係抽象危險犯，並不
    以發生具體危險為必要。而依醫學實驗證明所得經驗法則，
    對於吐氣酒精濃度達每公升0．25 毫克（ＭＧ／Ｌ）以上時
    ，將使駕駛人產生複雜之技巧障礙、駕駛能力變壞之行為表
    現，肇事比率比一般未飲酒時高出二倍，而吐氣酒精濃度達
    每公升0．5毫克以上時，將使駕駛人產生平衡感與判斷力障
    礙升高，肇事比率比一般未飲酒時高出10倍，甚而如吐氣酒
    精濃度達每公升0．75 毫克時，駕駛人將產生明顯酒醉、步
    履蹣跚之行為狀態，其肇事比率比一般高二十五倍，達吐氣
    酒精濃度達每公升1．0毫克時，將造成中度中毒，有步態不
    穩、噁心、嘔吐、精神混惑不清狀態（參見蔡志中著，對飲
    酒不能安全駕駛之執法研究，司法院第四十六期業務研究會
    講義）。查被告於上揭時地飲酒，陷己於不能安全駕駛動力
    交通工具之程度後，於上開時地騎乘機車，經警攔檢對之施
    以呼氣酒精濃度測試，達每公升1.12毫克，並參酌上開說明
    及卷內之刑法第一百八十五條之三案件測試觀察紀錄表、汽
    機車駕駛人酒後生理平衡檢測紀錄表所載示內容以觀（見同
    上偵卷第15至16頁），足認其因飲酒已至駕駛技巧障礙，視
    覺及行為反應能力減低，而達不能安全駕駛動力交通工具，
    是被告自白與事實，應堪採信，而本件事證已甚明確，其上
    開犯不能安全駕駛動力交通工具之犯行，洵堪認定。
二、核被告所為，係犯刑法第185條之3服用酒類致不能安全駕駛
    動力交通工具罪。玆審酌被告已有上開5 次酒醉駕車之公共
    危險案件，各經本院判處拘役30日、拘役35日、罰金90,000
    元、拘役55日、有期徒刑6 月確定，目前在法務部矯正署基
    隆分監執行中之事實，有臺灣高等法院被告前案紀錄表與臺
    灣基隆地方法院檢察署刑案資料查註紀錄各1 件在卷可佐，
    是其有上開第5 次飲酒犯不能安全駕駛動力交通工具罪之熟
    稔經驗，詎其復於上揭時地為第6 次飲酒，陷己於不能安全
    駕駛動力交通工具之程度後，於上開時地駕車，經警攔檢對
    之施以呼氣酒精濃度測試，達每公升1.12毫克，足認其完全
    不會自我節制飲酒習性及考量家人擔心，漠視道路交通他人
    及大眾安全，罔顧交通往來行安，其呼氣所含酒精濃度達每
    公升1.12毫克，對用路大眾之生命、身體及財產造成危險，
    及其未警惕自我節制之第6 次飲酒故意再犯不能安全駕駛動
    力交通工具之慣習、前5 次酒醉駕車之公共危險案件罪刑未
    見被告自我控制，反而心存僥倖故意再犯，與參酌公訴檢察
    官亦於本院100 年10月18日審判時當庭具體求刑處被告有期
    徒刑7 月等語（見本院卷第17頁）等一切情狀，爰量處如主
    文所示之刑，俾避免其日後發生重大事故，併用以懲儆。
據上論斷，應依刑事訴訟法第273條之1第1項、第284條之1、第2
99條第1項前段，刑法第185條之3，刑法施行法第1條之1第1項、
第2 項後段，判決如主文。
本案經檢察官曾淑婷到庭執行職務。
中    華    民    國   100    年    10    月    24    日
                      刑事第四庭法  官  施添寶
如不服本判決應於收受送達後10日內向本院提出上訴書狀，並應
敘述具體理由；其未敘述上訴理由者，應於上訴期間屆滿後20日
內向本院補提理由書（均須按他造當事人之人數附繕本）「切勿
逕送上級法院」。告訴人或被害人如對於本判決不服者，應具備
理由請求檢察官上訴，其上訴期間之計算係以檢察官收受判決正
本之日期為準。
中    華    民    國   100    年    10    月    24    日
                                書記官  施鴻均
附錄：本案論罪科刑法條全文
中華民國刑法第185條之3
服用毒品、麻醉藥品、酒類或其他相類之物，不能安全駕駛動力
交通工具而駕駛者，處1 年以下有期徒刑、拘役或科或併科15萬
元以下罰金。